【裁判字號】    89,交簡上,11
【裁判日期】    900430
【裁判案由】    過失傷害
【裁判全文】
臺灣台北地方法院刑事判決             八十九年度交簡上字第一一號
    上  訴  人  台灣台北地方法院檢察署檢察官
    被      告  乙○○
右上訴人因被告過失傷害案件，不服本院八十九年度北交簡字第二０號中華民國八十
九年十二月二十二日第一審簡易判決（起訴案號：台灣台北地方法院檢察署八十八年
度偵字第二００六一號），提起上訴，本院管轄之第二審合議庭判決如左：
    主      文
原判決撤銷。
乙○○因過失傷害人，處拘役肆拾日，如易科罰金，以參佰元折算壹日。緩刑參年。
    事      實
一、乙○○於民國八十八年七月九日下午三時三十分許，駕駛車號ＡＡ－六七五八號
    自用小客車，沿台北市○○路由西往東方向行駛，途經台北市○○○路與吉林路
    口時，本應注意汽車行駛時，駕駛人應注意車前狀況及兩車併行之間隔，並隨時
    採取必要之安全措施，依當時情形，並無不能注意情事，竟疏於注意未與同向直
    行民族東路而由甲○○○所騎乘車號ＵＦＤ－一五八號輕型機車保持併行之間隔
    ，甲○○○本亦應注意，輕型機車在無號誌之市區道路上，時速不得超過三十公
    里，依當時情形，尚無不能注意情事，竟亦疏於注意，貿然以超過三十公里速度
    行駛，適時乙○○貿然右轉，致其所駕駛車輛右前車頭與甲○○○所騎乘機車之
    左側車身擦撞，甲○○○因而倒地，並受有左鎖骨骨折之傷害。乙○○於肇事後
    ，自行報案，惟報案未報明肇事人姓名，警員前往處理時，乙○○在場，並當場
    承認為肇事人。
二、案經甲○○○訴由台灣台北地方法院檢察署檢察官聲請簡易判決處刑。
    理      由
一、右開事實，業據被告乙○○坦承不諱，核與被害人甲○○○於警訊及偵查中所為
    指證相符，並有道路交通事故調查報告表、交通事故談話紀錄表影本在卷為憑，
    被害人甲○○○因本件車禍受有如事實欄所載之傷，亦有國立台灣大學醫學院附
    設醫院診斷證明書影本附卷可考，按汽車行駛時，駕駛人應注意車前狀況及兩車
    併行之間隔，並隨時採取必要之安全措施，道路交通安全規則第九十四條第三項
    定有明文，又輕型機器腳踏車在無號誌之市區道路時速不得超過三十公里，亦為
    同規則第九十三條第一項第三款所明定，本件被告既與被害人甲○○○同向行駛
    ，被告欲右轉，自應與被害人甲○○○保持可右轉之併行間隔，遽被告未保持可
    右轉之併行間隔而貿然右轉，應有過失；且依道路交通事故調查報告表所繪現場
    圖，被害人甲○○○所騎乘輕型機器腳踏車刮地痕長一三．一公尺，以摩擦係數
    ０．五，換算其車速為四０．七八公里，超過道路交通安全規則第九十三條第一
    項第三款輕型機器腳踏車在無號誌市區道路時速不得超過三十公里之規定，被害
    人甲○○○亦有過失責任。又台北市交通局就被告、被害人甲○○○之過失責任
    ，亦同此見解，此有台北市車輛行車事故鑑定案件覆議意見書在卷為憑。再被害
    人甲○○○因本件車禍受有左鎖骨骨折之傷，與被告之過失行為，有相當因果關
    係。再被告自行報案，未報明肇事人姓名，警員前往現場處理時，被告在場，並
    當場承認為肇事人，此有自首調查報告附於偵查卷可稽。本件事證明確，犯行堪
    以認定。
二、核被告所為，係犯刑法第二百八十四條第一項前段過失傷害罪。被告於犯罪後自
    首接受裁判，依法減輕其刑。原審認被告被訴之犯罪行為事證明確，予以論科，
    固非無見，惟查：（一）被告於肇事後，自行報案，惟未報明肇事人姓名，警員
    前往現場處理時，被告在場，並當場承認為肇事人，此有自首調查報告在卷為憑
    ，被告於檢警機關未發覺被告犯罪前自首而接受裁判，依法應減輕其刑，原審漏
    未減輕。（二）本件被害人甲○○○騎乘輕型機器腳踏車超速行駛同為本件車禍
    發生之原因，原審亦疏未審及。（三）被告因過失傷害人所為，係犯刑法第二百
    八十四條第一項前段之過失傷害罪，原審贅引同法條第二項前段，亦有未洽。綜
    上所述，檢察官上訴意旨雖以：被告犯罪後態度不佳，且未與被害人甲○○○達
    成和解，原審量刑過輕為由，固無理由，惟原判決既有上開可議之處，自應由本
    院將原判決撤銷改判。爰審酌被告犯罪之素行、動機、手段、所生危害、犯後態
    度及事後與被害人達成和解等一切情狀，量處如主文所示之刑，並諭知易科罰金
    之折算標準。末被告前未曾受有期徒刑以上刑之宣告，此有台灣高等法院檢察署
    刑案紀錄簡覆表附卷可按，念其素行尚佳，因一時疏忽而罹刑章，且犯後與被害
    人達成和解，未及於第一審辯論終結前撤回告訴，經此教訓後，應已知警惕，而
    無再犯之虞，本院因認對被告所宣告之刑，以暫不執行為適當，乃併予宣告三年
    以啟自新。至刑法第四十一條於行為後法律修正，比較新舊法，新法對於被告並
    無不利，自應適用修正後第四十一條第一項前段，附此敘明。
三、據上論斷，應依刑事訴訟法第四百五十五條之一第三項、第三百六十九條第一項
    前段、第三百六十四條、第二百九十九條第一項前段，刑法第二百八十四條第一
    項前段、第四十一條第一項前段、第六十二條、第七十四條第一項，罰金罰鍰提
    高標準條例第一條前段、第二條，判決如主文。
本案經檢察官葉惠燕到庭執行職務。
中      華      民      國    九十      年      四      月     三十     日
    台灣台北地方法院交通法庭
                                      審判長  法  官  劉  壽  嵩
                                              法  官  鍾      華
                                              法  官  李  麗  玲
右正本證明與原本無異。
不得上訴。
                                              書記官  江  虹  儀
中      華      民      國    九十      年      五      月      一     日
附錄本案論罪科刑法條全文：
刑法第一百八十五條之三
服用毒品、麻醉藥品、酒類或其他相類之物，不能安全駕駛動力交通工具而駕駛者，
處一年以下有期徒刑、拘役或三萬元以下罰金。
刑法第二百八十四條第二項
  從事業務之人，因業務上之過失傷害人者，處一年以下有期徒刑、拘役或一千元以
  下罰金。致重傷者，處三年以下有期徒刑，拘役或二千元以下罰金。


司法院資訊處製作；財團法人民間司法改革基金會備份。
